# 受托经营管理，是否纳入合并报表范围

提问人：yayu197777 时间：2016-06-07 16:07:53
请教陈版，下列情况，是否需纳入合并范围。甲方委托乙方经营矿山的管理全过程，乙方负责矿山的生产经营管理工作，乙方需提供的生产流动资金不超过 1500 万，在保证生产运营正常的情况下，可随时撤回或补充。委托经营管理费为 2000 万元/年，矿山生产并对外销售矿产品收入的40%归甲方，对外销售矿产品的60%扣除矿山的运营费用的结余额不足以支付乙方的经营管理费的，甲方无条件补偿给乙方至管理费达到 2000 万元，矿山生产并对外销售矿产品收入的60%扣除运营费用和乙方 2000 万元的管理费后仍有结余的，甲方承诺将该结余部分全额奖励给乙方，在这种情况下甲方是否合并该矿山，乙方是只需确认 2000 万的委托管理费，还是需要将矿山纳入合并范围。

回答人：chenyiwei
根据你说的情况，我理解乙方不控制该受托经营矿山的可能性更大，主要考虑： 1 、该矿山可能并非《企业会计准则第 33 号——合并财务报表（ 2014 年修订）》所定义的“单独主体”，不能单独考虑其是否纳入合并报表范围问题； 2 、从收益分配机制来看，“委托经营管理费为 2000 万元/年，矿山生产并对外销售矿产品收入的40%归甲方，对外销售矿产品的60%扣除矿山的运营费用的结余额不足以支付乙方的经营管理费的，甲方无条件补偿给乙方至管理费达到 2000 万元”，表明甲方承担了保证乙方不亏损的兜底责任，由此承担了相应的风险，而乙方不承担亏损风险。 3 、乙方提供流动资金的金额有封顶限制，如果超出该金额的需求则应由甲方负责满足（此条需进一步分析以确定是否为保护性条款）。